Register of the Polish independent publications collection, 1976-1990
Hoover Institution Archives
- CDN: regionalne pismo NSZZ "Solidarnosc" Czestochowa.
  - 1982 -no. 2(Easter), 3(May 1)--5, 7--18(Dec. 6)
  - 1983 -no. 21/2(Jan. 25)--25/6, 28, 32/12(Oct. 12
  - 1984 -no. 35[c.Feb.]
  - 1987 -no. 53[c.Nov.]
- CDN: tygodnik, see CDN: glos Wolnego Robotnika.
- CDN--CZWARTY KRZYZ: biuletyn informacyjny.
  1982? [s.l.] (frequency?)
  - [1982] -no. 12
- CDN--KOLIBER: miesiecznik wroclawski.
  198?-Wroclaw. (monthly)
  *Note: continues: CDN: miesiecznik studencki; continued by: CDN: pismo czlonkow i sympatykow NZS.
  - 1985 -no. (Feb.), (Mar.)
- CDN MKW "S," see Glos MKWS: biuletyn Miedzyzakladowego Komitetu Wspolpracy Solidarnosc."
- CDN SOLIDARNOSC: pismo NSZZ "Solidarnosc" Regionu Gdanskiego.
  1982?-Gdansk. (frequency?)
  - 1982 -no. 3(Aug. 1)
- CDN WROCLAW, see CDN: miesiecznik studencki.
- CEGLORZ. Kolo Oporu Spolecznego "Cegielski."
  1984-Poznan (frequency?)
  - 1984 -no. 1(Feb. 20)--3(June)
  - 1985 -no. (Jan.)
- CEL: niezalezne pismo spoleczno-polityczne.
  1982-Warszawa. (weekly?)
  - 1982 -no. 1(Mar. 4)--3, 6(Apr.)
- CHCEMY BYC WOLNI. Regionalny Komitet Obrony Wiezionych za Przekonania.
  1981-Bydgoszcz. (frequency?)
  - 1981 -no. 1(May 25)
- CHELMSKI BIULTYN INFORMACYJNY ZARZADU REGIONU CHELMSKIEGO, see Solidarnosc: biuletyn informacyjny Regionu Chelmskiego.
- CHLEBA I WOLNOSCI: pismo robotnikow, czlonkow NSZZ "Solidarnosc." Drukarnia im. Romka Strzalkowskiego.
  1983?-[Poznan?] (monthly)
  - 1984 -no. 8(Jan. 7)--10(Feb. 20), 11, 14, 15(June)
- CHLOPSKA SPRAWA: pismo Niezaleznego Samorzadnego Zwiazku Zawodowego Rolnikow Indywidualnych.
  1981-Bydgoszcz, Torun, Wloclawek. (frequency?)
  - 1981 -no. 1(Apr. 1), 2(Apr. 20)
- CHRZESCIJANSKA DEMOKRACJA: biuletyn zjazdowy.
  1990. [Lodz] (occasional)
  - 1990 -no. (Feb. 24)
- CHRZESCIJANSKI INFORMATOR KULTURALNY.
  1986-Bydgoszcz. (frequency?)
  Holdings: 1988 -no. 6/17(June 19), 9/20(Sept. 18)
- CHRZESCIJANSKI RUCH SPOLECZNY.
  1987-[s.l.] (frequency?)
  - 1987 -no. 1[June-July]
- CHWAST: pismo Wojewodzkiego Komitetu Zalozycielskiego NSZZR "Solidarnosc Wiejska" w Jeleniej Gorze.
  1981-Jelenia Gora. (frequency?)
  - 1981 -no. 1(Jan. 29), 2(Mar.3)
- CHZO NSZZ SOLIDARNOSC: biuletyn informacyjny wewnatrzzakladowy Komisji Zakladowej NSZZ "Solidarnosc" w Chelmskich Zakladach Obuwia im PKWN.
  1981?-Chelm. (frequency?)
  - 1981 -no. 3(Mar. 20)
- CIA--CENTRUM INFORMACJI AKADEMICKIEJ. NZS.
  1981?-Rzeszow. (frequency?)
  - 1981 -no. 20(Nov. 24)
- CIA--CENTRUM INFORMACJI AKADEMICKIEJ: biuletyn NZS.
  1987. Warszawa. (monthly)
  *Note: continued by: CIA--Centrum Informacji Akademickiej Niezaleznego Zrzeszenia Studentow: serwis informacyjny.
  - 1987 -no. 5(June 20)--7, 9, 10(Nov. 12)
- CIA--CENTRUM INFORMACJI AKADEMICKIEJ NIEZALEZNEGO ZRZESZENIA STUDENTOW: serwis informacyjny.
  198?-Warszawa. (c.biweekly)
  *Note: continues: CIA--Centrum Informacji Akademickiej: biuletyn NZS; no. 22-23, 1988 mutilated.
  - 1987 -no. 1(Dec. 8), 2(Dec. 17)
  - 1988 -no. 3(Jan. 3)--5, 9/10, 15--19, 22-23, 27--30,33, 34, 36--41(Dec. 22)
  - 1989 -no. 42(Jan. 8), 43/44--56(May 7), and "biuletynstrajkowy" (May 26), (May 27), and "wydanie specjalne" (Apr. 17)
- CIA--CENTRUM INFORMACJI AKADEMICKIEJ PRZY NIEZALEZNYM ZRZESZENIU STUDENTOW. Uniwersytet Warszawski.
  - 1981 -no. 21(Oct. 30)
- CIEN: biuletyn informacyjny TKK NSZZ "Solidarnosc" w Czarnej Bialostockiej.
  1982-Czarna Bialostocka. (frequency?)
  - 1982 -no. 2(May 5), 3
- CIERNIE: pismo NSZZ Solidarnosc w Tychach.
  1980?-Tychy. (biweekly?)
  *Note: originally subtitled: "pismo MKZ NSZZ 'Solidarnosc' w Tychach."
  - 1981 -no. [1], 3(Apr. 28), 4, 7--9, 17(Sept. 6)
- CIOS: biuletyn informacyjny TKZ NSZZ Solidarnosc Kopalni "Czerwone Zaglebie."
  1984-Sosnowiec. (monthly)
  *Note: in 1984 published by: Tajna Komisja Zakladowa "Solidarnosc" przy KWK "Czerwone Zaglebie."
  - 1984 -no. [Sept.], (Oct.), (Nov.)
  - 1985 -no. (Jan.), (Feb.), (May), (July), (Aug.),(Sept.), (Nov.), (Dec.)
  - 1986 -no. (Jan.), (Feb.), (Mar.), (Apr.), (July), and"wydanie specjalne" (Jan. 21), (Nov.)
  - 1987 -no. (Mar.), (June), (Oct.)
  - 1989 -no. 1/58(Jan.)
- CO BYLO?
  1987?-[s.l.] (weekly?)
  - 1988 -no. 5(Dec. 18-Jan. 4), 10, 11(Feb. 12-22)
- CO SLYCHAC: komunikat NZS, Akademia Medyczna, Wroclaw, see Komunikat NSZ Akademia Medyczna.
- CO SLYCHAC: zwiazkowy tygodnik NSZZ "Solidarnosc" Ziemi Zabkowickiej.
  1980-81. Zabkowice Slaskie. (weekly)
  *Note: originally subtitled: "biuletyn informacyjne Komisji Porozumiewawczej NSZZ 'Solidarnosc' Zakladow Ziemi Zabkowickiej."
  - 1981 -no. 16/19(Apr. 14), 19/22, 20/23, 23/26, 38/41--40/43, 43/46(Dec. 6)
- CO U NAS: pismo mlodziezy szkolnej.
  1984-Wroclaw. (biweekly)
  - 1984 -no. 10[Sept. 1], 12, 13(Oct. 15)
- CO WIEMY O ... PRZESLADOWANYCH. "Solidarnosc" Poznan.
  - 1982 -no. (Nov.)
- CODZIENNA GAZETA STRAJKOWA.
  1988-Jastrzebie. (daily)
  *Note: see also Gazeta Codzienna Solidarnosci Jastrzebie.
  - 1988 -no. (Aug. 23), (Sept. 1)
- COMA: niezalezne pismo studentow Akademii Medycznej w Poznaniu.
  1988?-Poznan. (c.monthly)
  - 1988 -no. 6(Nov.), 8(Dec.)
- CONGRESS POST. BIPS, Foreign Department.
  1981. Gdansk. (daily?)
  *Note: in English.
  - 1981 -no. 2(Sept. 7), 4, 6-7, 8, 10(Sept. 29)
- CONTRA: antykomunistyczne pismo polityczne.
  1989-Warszawa. (quarterly?)
  - 1990 -no. 3[c.Jan.]
- CONTRA: biuletyn informacyjny; pismo redaguja czlonkowie oddzialu warszawskiego Liberalno-Demokratycznej Partii "Niepodleglosc." (Box 31.)
  - 1989 -no. 1(Jan.), 2(Mar.)
- CURIER: pismo Niezaleznego Zrzeszenia Studentow Uniwersytetu Marii Curie-Sklodowskiej.
  1988?-Lublin. (biweekly?)
  - 1988 -no. 2(Nov.) 3(Nov. 14), 6-7(Dec. 16)
  - 1989 -no. 9(Jan. 30), 12, 13(Apr. 25)
- CZADZIK: NZS Biologia--informator o stanie srodowiska.
  *Note: no. 1 entitled: Zsyp.
  - 1988 -no. 2(Nov. 9)
- CZADU, see Gazeta Pionkowska.
- CZARNA SKRZYNKA: biuletyn informacyjny Niezaleznego Zrzeszenia Studentow uczelni szczecinskich.
  1988?-Szczecin. (frequency?)
  - 1988 -no. 5(June)
- CZARNO NA BIALYM: pismo Ruchu Mlodziezy Niezaleznej.
  1986-(Lublin) (monthly)
  - 1986 -no. 5(Apr.)--7(June)
  - 1987 -no. 8, 12
- CZAS: dwumiesiecznik spoleczno-polityczny. Wydaje Solidarnosc Walczaca.
  1984-Poznan. (bimonthly)
  *Note: no. 6/7(1986) and later issues subtitled: "pismo spoleczno-polityczne"; in 1988 publisher ("Wydaje Solidarnosc Walczaca") dropped; instead: "Druk Mysl, Wydanie Prasowe"; no. 1, 1/2, 2/3 photocopies.
  - 1984 -no. 1
  - 1985 -no. 1/2, 2/3
  - 1986 -no. 6/7
  - 1988 -no. 2-3/11-12
- CZAS KRAKOWSKI.
  1990-Krakow. (daily)
  Holdings: the Hoover Library Newspaper Collection.
- CZAS KULTURY: kultura-literatura-filozofia. Wydaje Solidarnosc Walczaca.
  1985-Poznan. (frequency?)
  *Note: no. 9-10 subtitled dropped.
  - 1985 -no. 1[May]
  - 1986 -no. 1/2
  - 1987 -no. 3
  - 1988 -no. 6
  - 1989 -no. 8--11-12
- CZAS PRZYSZLY. Ruch "Wolnosc i Pokoj."
  - 1987 -no. 1(Sept. 1-Dec. 15)
- CZAS PRZYSZLY: pismo studentow i mlodej inteligencji.
  1983-Warszawa? (frequency?)
  - 1983 -no. 1[Dec.]
  - 1984 -no. 2-3[Apr.]
  - 1985 -no. 4-5(Jan.)
- CZAS SIEWU: pismo rolnikow.
  1984. [s.l.] (frequency?)
  - 1984 -no. 1(June)
- CZAS SOLIDARNOSCI: jednodniowka Zarzadu Regionu Slasko-Dabrowskiego NSZZ "Solidarnosc."
  1990. [Katowice] (occasional)
  - 1990 -no. (Sept. 3)
- CZAS SOLIDARNOSCI: tygodnik malopolski.
  1989-[Krakow] (weekly?)
  Holdings: 1989 -no. 1(Feb. 19)--21-22(June 26)
- CZELADZ POLSKA. NSZZ "Solidarnosc" Pracownikow Rzemiosla i Drobnej Wytworczosci Region Mazowsze.
  1981. Warszawa. (frequency?)
  *Note: original title: Czeladz.
  - 1981 -no. 1(Sept.), 3(Nov.)
- CZERWONY KAPTUREK: spoleczno-myslnik metafizyczny.
  1980-Warszawa. (frequency?)
  *Note: subtitle added in 1990.
  - 1980 -no. 2(Autumn)
  - 1981 -no. 7/3(Feb.), 4(Mar.)
  - 1988 -no. "Uwaga wszystkie Czewone Kapturki" (Apr. 7)
  - 1990 -12(Spring)
- CZLOWIEK Z ZELAZA.
  1981. Warszawa. (occasional)
  - 1981 -no. 1(July)
- CZTERY. (Box 32.)
  1983?-Krakow. (frequency?)
  - 1982 -no. 1(May 27)
  - 1983 -no. 31(June 13)
- CZUB: pismo mlodziezy przy Solidarnosci Walczacej.
  1989 Poznan. (frequency?)
  - 1989 -no. 1(Mar.)
- CZUJ DUCH. Srodowiskowy Krag Instruktorski im. Andrzeja Malkowskiego, Hufiec Tatrzanski.
  1981-Zakopane. (frequency?)
  - 1981 -no. 3(May 12)
- CZUWAJ: pismo Kregu Instruktorow im. Andrzeja Malkowskiego.
  - 1981 -no. 1(Jan. 1), 2(Feb. 22), and "numer specjalny"
- CZUWAJMY. Krajowe Duszpasterstwo Harcerzy.
  - 1987 -no. 11/30(Nov.)
  - 1988 -no. 11/43(Nov.), 12/44(Dec.)
- CZWARTY KRZYZ CDN, see CDN--Czwarty Krzyz.
- CZYN: pismo Niezaleznego Ruchu Spolecznego "Solidarnosc" im Ks. Jerzego Popieluszki.
  1989-Bialystok. (frequency?)
  - 1989 -no. 2(May 13)
- DAZENIA. NSZZ Solidarnosc pracownikow oswiaty i wychowania Ziemi Bytomskiej.
  1980-81. Bytom. (monthly)
  - 1981 -no.4/9(Apr. 27), 2/10(May 29), 3/11, 4-5/12-13,6/14(Sept.), 7/14(Oct.)
- DE FACTO: pismo czlonkow NSZZ "Solidarnosc."
  1982-Wroclaw. (frequency?)
  - 1982 -no. 1(Oct. 27)
- DE LIRNIK: dwumiesiecznik literacki redagowany przez studentow i absolwentow KUL i UW.
  1990-Warszawa. (bimonthly)
  - 1990 -no. 1(Jan.-Feb.)
- DEKADA POLSKA: pismo ruchu politycznego Wyzwolenie.
  1985-[s.l.] (frequency?)
  *Note: issue no. 10 identified as "pismo Federacji WSN-Wyzwolenie."
  - 1985 -no. 3(Nov. 11), and "wydanie wyborcze"
  - 1989 -no. 10(Jan. 20), 13(Apr. 17)
- DELTA: pismo polityczne.
  1980. Gdansk. (monthly?)
  - 1980 -no. 1(Oct.), 2(Nov.)
- DEMOKRACJA: niezalezne pismo spoleczno-polityczne.
  1987-Krakow. (frequency?)
  - 1987 -no. 1, 2
  - 1988 -no. 1/3, 6
  - 1989 -no. 7, 8
- DEMOKRACJA ZWIAZKOWA: pismo dzialaczy wolnego i demokratycznego ruchu zwiazkowego.
  1980-Wroclaw. (frequency?)
  - 1980 -no. 2(Oct. 14)
- DEPESZA: pierwszy niezalezny dziennik Malopolski.
  - 1990 -no. 2(Mar. 19), 4, 7--9, 13, 15, 17, 19, 20, 22,23, 26--28, 31, 32, 34(May 7)
- DEZERTER: dwutygodnik informacyjny Ruchu "Wolnosc i Pokoj."
  1987-Warszawa. (biweekly)
  *Note: see also A Capella: nieregularnik Ruchu WiP.
  - 1987 -no. 1/47(Sept. 27)--3/49, 5/51, 7/53(Dec. 20),and "ulotka informacyjna"
  - 1988 -no. 9/55(Jan. 17)--19-20/(65-66(June 20)
- DG: informator Dabrowskiego Komitetu Obywatelskiego Solidarnosc; tygodnik, Dabrowa Gornicza.
  1989?-Dabrowa Gornicza. (weekly)
  - 1990 -no. 25/33(July 23), 26/34(July 31)
- DIA--DOKUMENTY I ANALIZY: niezalezne pismo spoleczno-polityczne.
  1982-Krakow. (monthly?)
  - 1982 -no. 7(Oct.-Nov.), 8(Dec.)
- DIALOG. [WIS].
  1986-Warszawa. (frequency?)
  *Note: serial devoted to Polish-Ukrainian relations.
  - 1986 -no. 1
- DIALOGI: biuletyn polsko-ukrainski.
  - 1987 -no. 9
  - 1988 -no. 1/10, 2-3/11-12
- DLACZEGO: pismo czlonkow i sympatykow "Solidarnosci" Ziemi Chelminskiej.
  1987-(Torun) (c.monthly)
  - 1988 -no. (Feb.), 3/2(Mar.)
- DLACZEGO NIE?: biuletyn uniwersytecki.
  - [1989] -no. 3
- DLON: dwutygodnik wroclawskiego Komitetu Pomocy Spolecznej.
  1982?-Wroclaw. (biweekly)
  - 1982 -no. (Apr.), 7(May), 9
- DNI: tygodnik Kornela Morawieckiego.
  1990-Wroclaw. (weekly)
  - 1991 -no. 35(July 14)
- DNI BEZ PRASY: biuletyn Komitetu Strajkowego Drukarnii Prasowej.
  1981. Krakow. (occasional)
  - 1981 -no. (Aug. 19-20)
- DO RZECZY: biuletyn informacyjne Solidarnosc.
  1981-Jaroslaw. (frequency?)
  - 1981 -no. 2(May)
- DOBRO WSPOLNE: gazeta wyborcza Komitetu Obywatelskiego "Solidarnosc" Ziemi Bialostockiej.
  1989-Bialystok-Lomza-Suwalki. (frequency?)
  - 1989 -no. 1--5, 6(July)
- DOBROBYT: jednodniowka Polskiej Partii Dobrobytu.
  1990. Warszawa. (occasional)
  - 1990 -no. (May 1)
- DOBRY JASKO: kwartalnik literacki. Kolo Nowa Kultura, Wolnosc i Pokoj.
  1989-Opole. (quarterly)
  - 1989 -no. 1(spring)
- DODATEK BYDGOSKI, see Bydgoski Podziemny Serwis Informacyjny. (Box 33.)
- DODATEK DO PODZIEMNEGO BYDGOSKIEGO SERWISU INFORMACYJNEGO, see Bydgoski Podziemny Serwis Informacyjny.
- DODATEK POLITYCZNY--DP. Wydaje Porozumienie Prasowe "Solidarnosc Zwyciezy" przy MKS Nowa Huta. Montinowiec--Solidarnosc Zwyciezy--Kurierek B--Feniks.
  - 1983 -no. 1(Nov.)
  - 1984 -no. 5(Mar.), 7, 8(Oct.)
  - 1985 -no. 9(Jan.), 10, 13, 14(Dec.)
  - 1986 -no. 15(Jan.)
- DODATEK SPECJALNY DO SERWISU INFORMACYJNEGO "SOLIDARNOSC." UAM Poznan.
  1981. Poznan. (c.biweekly)
  *Note: see also Serwis Informacyjny Komisji Zakladowej NSZZ Solidarnosc.
  Holdings: 1981 -no. 1(Jan. 19)--15, 17, 18, 20--25(Nov 11)
- DODRUK. Oficyna Wydawnicza Pokolenie.
  - 1987 -no. 1
- DOK: komunikat Ruchu Mlodziezy Katolickiej/NZS Politechniki Wroclawskiej.
  - 1981 -no. (Apr. 20)
- DOKAD. Grupy wspolpracy Solidarnosci.
  - 1982 -no. [1](Apr. 4)
- DOKAD IDZIESZ. Spoleczny Komitet Przeciwdzialania Narkomanii.
  1981-Wroclaw. (bimonthly)
  - 1981 -no. 1(Sept.-Oct.)
- DOKUMENTY I INFORMACJE.
  - 1988 -no. 15(Jan. 3)
- DONOSICIEL, see SPIS: systematyczny przeglad informacji studenckich.
- DONOSICIEL: tygodnik informacyjny NZS PP.
  1981? Poznan. (weekly)
  - 1981 -no. 8(Oct. 18)
- DP, see Dodatek Polityczny--DP.
- DROGA.
  1978-Warszawa. (c.quarterly)
  *Note: published by ROPCiO and later by KPN; some issues subtitled "pismo Konfederacji Polski Niepodleglej."
  - 1978 -no. 1(June-July)--3
  - 1979 -no. 4, 7(June)
  - 1980 -no. 10
  - 1985 -no. 16(Apr.)--18(Sept.), and supplement
  - 1986 -no. 19(Dec. '85-Jan. '86)
  - 1987 -no. 23, 25
  - 1988 -no. 26
- DROGA--WOLNOSC I NIEPODLEGLOSC, see Droga.
- DROGI: niezalezne pismo spoleczno-gospodarcze.
  1986-[s.l.] (frequency?)
  - 1986 -no. 1
- DRUGA LINIA, see 2 Linia.
- DRUK: tygodnik zwiazkowy.
  *Note: originally subtitled: "wydanie wojenne."
  - 1982 -no. 1(Feb. 1)--8, 12--15, 18--20(Oct. 18)
- DRUK SOLIDARNOSC, see Druk: wydanie wojenne. (Box 34.)
- DUBLIN: nieregularnik WIP.
  1988-Elblag. (irregular)
  - 1988 -no. 1(Sept.), no. 3(Nov.)
- DWADZIESCIA JEDEN: pismo spoleczno-polityczne. Poglady, Gospodarka, Idee, Sprawy spoleczne, Rozmowy, Polemiki, Dokumenty.
  1986-Warszawa. (c.quarterly)
  - 1986 -no. 1(May), 2(Aug.), 3(Spring)
  - 1987 -no. 4(Summer), 5(Autumn)
  - 1988 -no. 6(Winter), 7(Spring), 8(Summer)
  - 1989 -no. 9-10[Jan.]
- DWIE STRONY MEDALU: jednodniowka bezokolicznosciowa.
  1982. Szczecin. (occasional)
  - 1982 -no. 1(Nov. 23)
- DWUTYGODNIK BIALSKI. Komitet Obywatelski i NSZZ "Solidarnosc" w BialejPodlaskiej.
  1990-Biala Podlaska. (biweekly)
  - 1990 -no. 1(Feb. 23), 6(Apr. 4)
- DWUTYGODNIK SLOMNICKI. Wydawany przez Komitet Obywatelski.
  1990?-Slomniki. (biweekly)
  - 1990 -no. 2(Jan. 15)
- DWUTYGODNIK ZWIAZKOWY. NSZZ "Solidarnosc," Region Bialystok.
  1990-Bialystok. (frequency?)
  - 1990 -no. 1(Aug. 2), 2(Aug. 16)
- DYSKURS.
  1988-Czestochowa. (monthly)
  - 1988 -no. 1(May)--3-4, 6-7, 8(Dec.)
  - 1989 -no. 9(Jan.), 10, 12(Apr.)
- DYSKUSJA: kwartalnik wojewodzkiego domu kultury w Bialymstoku.
  19??-Bialystok. (quarterly)
  - 1990 -no. 1/22(Jan.-Mar.), 2-3/23(Apr.-Sept.)
- DYSKUSYJNO-INFORMACYJNY BIULETYN NSZZ SOLIDARNOSC MALOPOLSKA, see Biuletyn Niezaleznej Sluzby Zdrowia. (Box 35.)
- DZDZOWNICA: organ pelzajacej kontrrewolucji.
  1982-[s.l.] (monthly?)
  - 1982 -no. 1(Jan.), 2(Feb.)
- DZIECIOL.
  1982-Falenty. (frequency?)
  Holdings: 1982 -no. 1(May 19), 6(July 15)
- DZIEN: pismo Akademickiej Komisji Porozumiewawczej NSZZ "Solidarnosc," Krakow.
  1982-Krakow. (c.monthly)
  *Note: "Pismo, ktore macie Panstwo przed soba powstalo z polaczenia dwoch niezaleznie dotad istniejacych czasopism: biuletynu wewnetrznego "Dzien...," ktory ukazywal sie od maja br, oraz Biuletynu Akademickiego, ktorego pierwszy number ukazal sie w poczatkach listopada br.; originally subtitled: "biuletyn akademicki"; with no. 12, 1983 "biuletyn akademicki" dropped from the subtitle; no. 9, 10, 13, 17, 1983 include "dodatek niezalezny" Mala Polska; see also: Mala Polska.
  - 1982 -no. 2(Dzien 344), 3, 4, 7(Dec. 29)
  - 1983 -no. 8(Jan. 3)--22, 24--26(Dec. 19)
  - 1984 -no. 27(Jan. 7), 28(Jan. 29); 3(Feb. 19), 5,7--11, 13, 15/65, 17/67--19(Dec. 9)
  - 1985 -no. 1/70(Jan. 6), 3/72--15/84, 17/86, 18/87(Dec. 8)
  - 1986 -no. 1/88(Jan. 12)--4/91, 6/93, 8/95--11/98(Dec. 14)
  - 1987 -no. 1/99(Jan. 18), 4/102, 6/104--9/107(Dec. 5)
  - 1988 -no. 10/108(Jan. 29), 2/109--5/112(Sept. 30)
- DZIEN DOBRY: miesiecznik ilustrowany.
  1990-Warszawa. (monthly?)
  - 1990 -no. 1(Feb.), 2-3(Mar.-Apr.)
- DZIENNIK OBYWATELSKI. Rzeszow.
  1990-Rzeszow. (daily)
  - 1990 -no. 1(Jan. 5)--3(Jan. 8)
- DZIENNIK ZWIAZKOWY: pismo codzienne Zarzadu Regionu Slasko-Dabrowskiego NSZZ "Solidarnosc."
  1981. Katowice. (daily)
  - 1981 -no. 24(Sept. 24), 28, 31, 35, 37, 48(Oct. 30)
- [DZIESIATKA], see X.
- DZIS: pismo robotnikow wroclawskich zakladow pracy.
  1985-Wroclaw. (frequenccy?)
  - 1985 -no. 2, 3
- DZIS DLA JUTRA: informacje NSZZ "Solidarnosc" Politechniki Krakowskiej.
  1981?-Krakow. (frequency?)
  - 1981 -no. 15(June 29), 16, 22(June 18)
- DZIS I POJUTRZE: pismo NSZZ "Solidarnosc" Regionu Dolnoslaskiego.
  1982-Wroclaw. (monthly?)
  - 1982 -no. 1(Apr.)--7(July)
- DZISIAJ: dziennik wielkopolan; gazeta tych, ktory glosowali na "Solidarnosc."
  1989?-Poznan. (daily)
  - 1990 -no. 98/112(May. 22), 100/114, 101/115(May 25-27)
- DZWONEK: pismo mlodziezy szkolnej.
  1988-Bielsko-Biala. (irregular)
  - 1988 -no. 1(Apr. 24)--5(Dec. 15)
  - 1989 -no. 6(Jan. 18)--8(Mar. 31)
  - 1990 -no. 13(May 7), 14(June 18)
- DZWONEK NIEDZIELNY, see Gazeta Podlaska.
- ECHA LESNE: miesiecznik Stowarzyszenie przyjaciol Zalesia Gornego.
  1989-Zalesie Gorne. (monthly)
  - 1990 -no. 13(Jan.)
- ECHO: biuletyn informacyjny TKZ ZUO "Hydroster."
  - 1983 -no. 8(July 3)
- ECHO: sady, opinie, komentarze.
  1985-Warszawa. (frequency?)
  - 1985 -no. 1
- ECHO CHOJEN.
  1990?-[Lodz] (frequency?)
  - 1990 -no. (May 3)
- ECHO DWOJKI: pismo uczniow II LO im. Heleny Modrzejewskiej. Wydaje SKOS II LO.
  1987?-Poznan. (frequency?)
  - 1985 -no. 2(Apr.), 9(Dec.)
  - 1987 -no. [c.May], [c.June]
- ECHO KATOWICKIE, see Solidarnosc Rzemieslnicza.
- ECHO MRAGOWA.
  1989-Mragowo. (frequency?)
  - 1989 -no. 5(Sept.)
- ECHO NADWISLANSKIE: pismo obywatelskie. Deblin, Kazimierz D., Naleczow, Pulawy, Ryki.
  1990?-Deblin, etc. (frequency?)
  - 1990 -no. 3(Jan. 30), 4(Mar. 1)
- ECHO PODLASIA: tygodnik. Garwolin, Lukow, Minsk Mazowiecki, Siedlce, Sokolow Podlaski, Wegrow.
  1991-Garwolin-Lukow, etc. (weekly)
  - 1991 -no. 1(Feb. 24), 2, 9, 24(Aug. 4)
- ECHO RZECZENICY: gazeta lokalna czlonkow i sympatykow Ruchu Solidarnosc.
  1989?-Rzeczenica. (frequency?)
  - 1990 -no. 3(Feb. 28)
- ECHO--SOLIDARNOSC--ECHO: informator Zarzadu Regionalnego NSZZ "Solidarnosc" w Gorzowie Wielkopolskim.
  1981. Gorzow Wielkopolski. (frequency?)
  - 1981 -no. 1(Aug. 18), 7, 20A(Oct. 1)
- ECHO STRZELINA. "Solidarnosc" Ziemi Strzelinskiej.
  1989?-Strzelin. (frequency?)
  - 1990 -no. 7(Apr.)
- ECHO TERENU: pismo terenowych struktur NSZZ Solidarnosc podwroclawskich miast i miasteczek.
  1988-Brzeg Dolny, etc. (c.bimonthly)
  - 1988 -no. 1(Apr.), 3--5(Oct.)
  - 1989 -no. 2-3(Feb.)
- EDUKACJA: pismo nauczycieli i pracownikow oswiaty regionu wroclawskiego--NSZZ Solidarnosc.
  1981-Wroclaw. (frequency?)
  - 1981 -no. 1(Mar. 4)
- EDUKACJA I DIALOG: wielomiesiecznik poswiecony glownie tematyce oswiaty i wychowania. (Rada Edukacji Narodowej. Zespol Oswiaty Niezaleznej).
  - 1985 -no. 1(Sept.)
  - 1986 -no. 2(Feb.)
  - 1988 -no. 6(Sept.)
  - 1989 -no. 7(Jan.)
- EDYCJA--B. Solidarnosc Walczaca, Krakow. (Box 36.)
  1989?-Krakow. (frequency?)
  *Note: "Edycja--B jest periodykiem wewnatrzorganizacyjnym i tylko w bardzo malym procencie kolportowana jest na zewnatrz."
  - 1989 -no. [?: Apr. 1?]
- EFEMERYDA. Politechnika Warszawska.
  - 1982 -no. 1(June 13), 2(June 27)
- EKO--KONIN: biuletyn Kola Terenowego Polskiego Klubu Ekologicznego.
  1989-Konin. (frequency?)
  - 1989 -no. 1
- EKOLOG NIEZALEZNY.
  - 1989 -no. 2-3(Feb.-Mar.)
- ELANA: pismo NSZZ "Solidarnosc" przy ZWCh "Elana" Torun.
  *Note: see also Biuletyn. NSZZ "Solidarnosc" w ZWCH "Chemitex-Elana," Torun; no. 11, 1982 wrongly dated as 1981.
  - 1982 -no. 7(July 9), [9?](Sept. 20), 11(Dec. 21)
  - 1983 -no. 14(Mar. 30)--16, 19, 21, 21-22(Nov. 24)
  - 1984 -no. (Jan. 27), 27(Feb. 25), 28, 30, 32--35(Dec. 19)
  - 1985 -no. 36(Jan. 30)
- ELBUDOWIEC: serwis informacyjny Tajnej Komisji Zakladowej NSZZ "Solidarnosc" przy Zakladzie Konstrukcji Stalowych.
  - 1984 -no. 1(Mar. 25)
- ELEKTROMONTER: biuletyn informacyjny TKZ NSZZ Solidarnosc PPiMUEB "Elektromontaz."
  1989?-Poznan. (frequency?)
  - 1989 -no. 3(Mar.)
- ELEMENTY: biuletyn do uzytku wewnetrznego czlonkow NSZZ "Solidarnosc" w KBM Warszawa-Polnoc.
  - 1981 -no. 7(Nov. 3)
- EMAUS: pismo diakonii narodu. Warszawa.
  1988?-Warszawa. (bimonthly)
  - 1990 -no. 1/9(Jan.-Feb.)
- EMISARIUSZ: niezalezne pismo spoleczno-polityczne. NZS.
  1982-Lublin. (frequency?)
  - 1982 -no. 1(Apr.)
- EMISARIUSZ: pismo niezalezne.
  - 1982 -no. 1(July), 2(Aug.)
- ENIGMA. Zrzeszenie Studentow Polskich Uniwersytetu Warszawskiego.
  - 1988 -no. 5/8
- ENZETESIK: serwis informacyjny NZS Krakow.
  - 1989 -no. 1(Apr. 1)--3, 5, 6(Nov. 7)
- EPIS, see Serwis Informacyjny Epis.
- ERA WOJENNA: pismo NSZZ Solidarnosc ZWPPIS.
  1982-Warszawa-Wlochy. (frequency?)
  *Note: prior to no. 6, 1982 without subtitle.
  - 1982 -no. 2(June 30), 3, 5, 6(Sept. 13)
  - 1983 -no. 9-10[Feb. 9], 11(Apr.)
- ERRATA: nieregularny biuletyn "Solidarnosc" ukazujacy sie poza wszelka cenzura.
  1981. [s.l.] (occasional)
  *Note: probably a police forgery (falszywka).
  - 1981 -no. 1[c.May]
- ERRATA: niezalezne pismo srodowisk inteligenckich Bialegostoku.
  1983-Bialystok. (c.monthly)
  - 1983 -no. 1(Dec.)
  - 1984 -no. 2(Feb.)
- ESCULAP: pismo srodowiskowe NZS AMG.
  - 1988 -no. 2(Nov.)
- ESIK: nieodpowiedzialny dodatek Serwisu Informacyjnego, see Serwis Informacyjny Regionalnego Komitetu "Solidarnosc" Malopolska.
- ETYKIETA ZASTEPCZA: pismo Komisji Zakladowej NSZZ "Solidarnosc przy EP-6.
  *Note: EP: Energopol.
  - 1981 -no. 1(Apr. 30)
- EUROPA: pismo Instytutu Europy Wschodniej.
  1987-Katowice-Warszawa-Wroclaw. (frequency?)
  - 1987 -no. 1
  - 1988 -no. 1/3
  - 1989 -no. 1/5
- EXODUS: pismo studentow katolickich.
  1980-Lodz. (frequency?)
  - 1980 -no. 2(Dec.)
- EXPRESS INFORMATOR NSZZ SOLIDARNOSC. FLT-1 Krasnik.
  1981?-Krasnik. (frequency?)
  - 1981 -no. 7(May 21), 11, 13--15, 17--20, 28--42, 46,48, 49(Dec. 4)
- FAJSLAWICE: informator rolnikow gminy Fajslawice. Drukarnia polowa "W Szczerym Polu."
  - [1987] -no. 2 and "wydanie dozynkowe" [Sept.]
  - 1988 -no. 3(Apr. 15), 4/2
  - [1989] -no. 1/6
- FAKTY. Katowice. Krajowa Agencja Wydawnicza.
  1980?-Katowice. (daily?)
  - 1981 -no. 16/24(Jan. 27), 18/51(Jan. 29)
- FAKTY: miesiecznik informacyjny NSZZ "Solidarnosc" Regionu Mazowsze.
  1982. Warszawa. (monthly)
  - 1982 -no. 1(Jan.)--4-5[May]
- FALA: pismo srodowiska akademickiego Polskiej Partii Socjalistycznej.
  1989?-Lublin. (frequency?)
  - 1989 -no. 2(May)
- FAMA: pismo wydawane dla zalogi przez TKZ NSZZ "Solidarnosc" FADROMA.
  1981-Wroclaw. (weekly)
  *Note: in 1982 subtitled: "biuletyn Zakladowego Komitetu Strajkowego NSZZ Solidarnosc; tygodnik wojenny"; in 1983: "pismo zalogi wydawane przez Tajna Komisje Zakladowa NSZZ 'Solidarnosc'"; no. 42-43, 1983, and 73, 1984 mutilated; some issues nearly illegible.
  - 1982 -no. 12, 13, 20--23, 27-28(Aug. 30-Sept. 12)
  - 1983 -no. 40(Jan. 31)--45(Apr. 11), and "dodateknadzwyczajny" (Mar. 4), and "wydanie specjalne"(Mar. 16)
  - [1984?] -no. 73
  - 1985 -no. 90-91(Jan. 13)--94, 97-98(Nov.)
  - 1986 -no. 99(Feb.), 101-102(Apr.-May), 102(June), 103,104(Dec.)
  - 1987 -no. 105(Jan.)
- FAT: pismo pracownikow Fabryki Automatow Tokarskich, see Solidarnosc Fat.
- FATAMORGANA: pismo pracownikow Fabryki Automatow Tokarskich ul. Grabiszynska 281, Wroclaw. (Box 37.)
  1982-Wroclaw. (c.weekly)
  - 1982 -no. 16/48(Oct. 10)
  - 1983 -no. 13/67(Sept. 24), 16/70(Oct. 25)
  - 1986 -no. 12/102(Oct. 2), 13/103, 17/107(Dec. 23)
  - 1987 -no. 1/108(Jan. 7), 10/116, 13/119(Nov. 20)
- FBI: federacyjny biuletyn informacyjny. Federacja Mlodziezy Walczacej.